【裁判字號】    95,上易,301
【裁判日期】    950720
【裁判案由】    竊盜
【裁判全文】
臺灣高等法院臺南分院刑事判決         95年度上易字第301號
上  訴  人
即  被  告  乙○○
                    現押於臺灣臺南看守所
上列上訴人因竊盜案件，不服臺灣臺南地方法院95年度易字第10
3號中華民國95年5月11日第一審判決（起訴案號：臺灣臺南地方
法院檢察署94年度偵字第10818號），提起上訴，本院判決如下
：
    主  文
上訴駁回。
    事  實
一、乙○○曾有多次竊盜前科，最後一次於民國（下同）85年經
    本院判處有期徒刑十月，又於85年間犯毒品罪，經臺灣高等
    法院高雄分院判處有期徒刑三年一月，二罪經定應執行有期
    徒刑三年八月，至87年6月20日執行完畢（不構成累犯），
    猶不知悔改，復基於意圖為自己不法所有之概括犯意，為下
    列竊盜犯行：
    （一）於94年8月23日凌晨1、2時許，在臺南縣關廟鄉○○
          村○○街55號對面，徒手竊取丙○○所有而停放於該
          處之變速腳踏車一臺，得手後供己騎乘之用。
    （二）繼於94年8月23日凌晨2時15分許，騎乘上開竊得之腳
          踏車前往甲○○位於臺南縣關廟鄉○○村○○街87號
          住處，攀爬圍牆進入院子並徒手拆卸住宅臥室紗窗後
          ，伸手進入窗內竊取甲○○放置在窗邊桌上之皮包乙
          只，內有現金新臺幣（下同）二萬三千元、身分證與
          駕照各一張、郵局存款簿一本、印章一個（起訴書誤
          載為二個）、提款卡二張及信用卡一張（起訴書誤載
          為提款卡三張）等物，得手後將現金取走，其餘物品
          則棄置在關廟鄉○○村○○街55巷12號旁空地，嗣經
          甲○○報警經警於同日凌晨3時35分許，在臺南縣關
          廟鄉○○村○○路251巷內查獲，當場扣得上開變速
          腳踏車一臺、甲○○被竊取之現金二萬三千元。
二、案經臺南縣警察局歸仁分局報請臺灣臺南地方法院檢察署檢
    察官偵查起訴。
    理  由
一、訊據上訴人即被告乙○○對於上開時、地先後竊取丙○○、
    甲○○所有之上開財物之犯行，分別據其在警訊、偵查、原
    審及本院審理時，坦白承認（詳警卷第4頁、偵查卷第4頁、
    原審卷第54頁、第55頁、第61頁、第85頁、第89頁至第91頁
    、本院95年6月23日筆錄：），核與被害人丙○○、甲○○
    之指訴情節相符，並有臺南縣警察局歸仁分局扣押物品目錄
    表2紙；甲○○出具之贓物暫時認領保管單及贓物認領保管
    單各1紙；丙○○出具之贓物認領保管單1紙；現場蒐證照片
    24幀及內政部警政署刑事警察局95年4月4日刑鑑字第095003
    6788號鑑定書附卷可按，被告之自白核與事實相符，竊盜之
    犯行，應可認定。
二、查被告意圖為自己不法所有，徒手竊取丙○○所有腳踏車，
    係犯刑法第320條第1項之普通竊盜罪，又攀爬圍牆進入甲○○位於臺南縣關廟鄉○○村○○街87號住處，拆卸住宅臥室
    紗窗後，伸手進入窗內竊取甲○○之皮包，係犯第321條第1
    項第2款之加重竊盜罪，被告所為2竊盜行為，時間緊接，所
    犯罪名相同，顯係出於概括之犯意反覆為之，為連續犯，爰
    依刑法第56條之規定論以一情節較重之踰越門扇、牆垣加重
    竊盜罪，並加重其刑。公訴人認為被告竊取甲○○財物部分
    ，另該當於刑法第321條第1項第1款之夜間侵入住宅竊盜之
    情形。惟按於夜間以手伸入他人住宅前方之窗門，從窗內竊
    取衣服多件，其竊盜之手段，雖已越進窗門，使他人窗門安
    全之設備，失其防閑之效用，但其身體既未侵入住宅，自僅
    合於刑法第321條第1項第2款所定之加重情形，而非夜間侵
    入住宅竊盜；又附連圍繞住宅之土地，不包括在住宅範圍之
    內。如僅踰越圍繞之牆垣行竊，尚未侵入有人居住之住宅，
    自難遽以該刑法第321條第1項第1款之罪相繩，最高法院33
    年上字第1504號、50年臺上字第532號判例意旨均足參照。
    本件被告係於拆卸甲○○住宅窗戶後，以手伸入窗入行竊，
    其身體並未進入屋內，揆諸前揭最高法院判例之說明，自不
    能認為有於夜間侵入住宅竊盜之情形，然此部分之起訴法條
    並無違誤，自無變更起訴法條之問題，附此敘明。
三、被告行為後，刑法第56條連續犯之規定，業於94年1月7日修
    正公布刪除，並於95年7月1日施行，則被告之犯行，因行為
    後新法業已刪除連續犯之規定，此刪除雖非犯罪構成要件之
    變更，但顯已影響行為人刑罰之法律效果，自屬法律有變更
    ，依新法第2條第1項規定，比較新、舊法結果，仍應適用較
    有利於被告之行為時法律即舊法論以連續犯（最高法院95年
    第8次刑事庭會議決議參照）。又行為後法律有變更者，依
    修正前刑法第2條第1項之規定，以適用裁判時法為原則，如
    行為時法有利於行為人，則例外適用行為時法；依修正後刑
    法第2條第1項規定，以適用行為時法為原則，惟如裁判時法
    有利於行為人，則例外的適用裁判時法。以往實務見解，認
    原判決未及比較適用新舊法時，上訴後，雖比較結果以舊法
    有利於行為人，而原判決別無其他撤銷事由，仍應由本院以
    此為由撤銷改判。惟修正後之規定係以適用行為時法為原則
    ，因此原判決雖未及比較適用，然上訴本院後，經比較新舊
    法，行為後之法律並非較有利於行為人，仍應適用行為時法
    ，則原判決適用行為時法即無不當，自不構成撤銷之事由。
四、原審審理結果，認被告竊盜罪證明確，適用修正前刑法第56
    條、刑法第321條第1項第2款，並審酌被告有多次竊盜前科
    ，顯見其漠視他人居家安寧及財產權益，且不因多次行為已
    經科刑執行而稍見改善行止，惡性非輕，不宜量處輕度刑等
    一切情狀，量處有期徒刑一年六月，認事用法俱無不合，量
    刑亦稱妥適（因修正後之規定係以適用行為時法為原則，因
    此原判決雖未及比較適用，然上訴本院後，經比較新舊法，
    行為後之法律並非較有利於行為人，仍應適用行為時法，則
    原判決適用行為時法即無不當，自不構成撤銷之事由），被
    告上訴意旨認原審量刑太重，指摘原判決不當，並無可取，
    為無理由，應予駁回。
五、據上論斷，應依刑事訴訟法第368條，判決如主文。
本案經檢察官林炎昇到庭執行職務。
中    華    民    國    95    年    7     月    20    日
                  刑事第五庭    審判長法  官  楊明章
                                      法  官  楊子莊
                                      法  官  戴勝利
以上正本證明與原本無異。
不得上訴。
                                      書記官  陳淑貞
中    華    民    國    95    年    7     月    21    日
附錄：本判決論罪科刑法條：
刑法第321條第1項第2款：犯竊盜罪而有左列情形之一者，處6月
                       以上5年以下有期徒刑：
                       二、毀越門扇、牆垣或其他安全設備
                           而犯之者。


司法院資訊處製作；財團法人民間司法改革基金會備份。
